臺灣臺北地方法院民事裁定
111年度家聲字第199號
聲  請  人  孫培蓉  

上列聲請人因返還侵占遺產事件，聲請交付法庭錄音光碟，本院
裁定如下：
    主      文
孫培蓉繳納費用後，准予交付本院110年度家簡上字第3號返還侵
占遺產事件於民國111年6月20日、111年7月25日準備程序期日法
庭錄音光碟。
聲請人就前項所示法庭錄音光碟內容，不得散布、公開播送，或
為非正當目的使用，並禁止再行轉拷利用。
    理      由
一、按當事人及依法得聲請閱覽卷宗之人，因主張或維護其法律
    上利益，得於開庭翌日起至裁判確定後6個月內，繳納費用
    聲請法院許可交付法庭錄音內容，法院組織法第90條之1第1
    項前段定有明文。所謂主張或維護法律上利益，舉凡核對更
    正筆錄、他案訴訟所需，或認法院指揮訴訟方式對其訴訟權
    益有影響之虞，欲用以保障其法律上利益者，均屬之（最高
    法院105年度台抗字第344號裁定、106年度台抗字第447號裁
    定意旨參照）。再當事人及依法得聲請閱覽卷宗之人，因主
    張或維護其法律上利益，聲請交付法庭錄音內容時，應敘明
    理由，由法院為許可與否之裁定；法院受理前項聲請，如認
    符合聲請人要件，並在聲請期間內提出，且就所主張或維護
    法律上之利益已敘明者，除法令另有排除規定外，應予許可
    ；其聲請經法院裁定許可者，每張光碟應繳納費用新臺幣50
    元。惟持有法庭錄音內容之人，就取得之錄音內容，不得散
    布、公開播送，或為非正當目的使用，法院組織法第90條之
    4第1項、法庭錄音錄影及其利用保存辦法第8條亦有明文規
    定。
二、聲請意旨略以：聲請人為鈞院110年度家簡上字第3號返還侵
    占遺產事件之當事人，為求瞭解111年6月20日、111年7月25
    日開庭內容，以建立證據釐清事實，爰請交付法庭錄音光碟
    等語。　　
三、經查，聲請人為本院110年度家簡上字第3號返還侵占遺產事
    件之視同上訴人等情，業經本院依職權調閱上開卷宗核對無
    訛，聲請人為依法得聲請閱覽宗卷之人，復已敘明其聲請交
    付法庭錄音光碟，係為主張或維護法律上利益之理由，核無
    不合，應予准許。惟聲請人依法所取得之法庭數位錄音光碟
    內容，不得散布、公開播送，或為非正當目的使用，並禁止
    再行轉拷利用，併特予裁示以促其注意遵守。
四、爰裁定如主文。
中　　華　　民　　國　  111　　年　　11 　月　  23　 日
                    家事法庭　審判長法  官  李莉苓
                                    法  官  陳諾樺
                                    法  官  蔡寶樺  
以上正本係照原本作成。
如不服本裁定應於送達後10日內向本院提出抗告狀，並繳納抗告
費新臺幣1,000元。
中　　華　　民　　國　　111 　年　　11　　月　　23　　日
                              書記官  張妤瑄